臺灣臺南地方法院刑事判決
111年度訴字第608號
公  訴  人  臺灣臺南地方檢察署檢察官
被      告  洪智群


選任辯護人  王盛鐸律師（法扶律師）          
被      告  林宇閎


上列被告因傷害等案件，經檢察官提起公訴（110年度偵字第179
19號），本院判決如下：
    主  文
丁○○共同犯傷害罪，處有期徒刑伍月，如易科罰金，以新臺幣壹
仟元折算壹日。
丙○○共同犯傷害罪，處有期徒刑肆月，如易科罰金，以新臺幣壹
仟元折算壹日。
丁○○、丙○○其餘被訴部分均無罪。
    犯罪事實
一、丁○○因認乙○○（所涉傷害部分，經檢察官為不起訴處分）對
    其負有債務，遂與丙○○、己○○（所涉對甲○○傷害、毀損部分
    ，另行審結）、賴翊芃（所涉傷害、毀損、聚眾施強暴部分
    ，經檢察官為不起訴處分）及王士齊（未經檢察官列為被告
    ），於民國109年10月23日11時許，共同至臺南市○區○○○街0
    0號附近，尋找在該處與甲○○洽談生意之乙○○索討債務。適
    乙○○坐上車牌號碼000-0000號自用小客車（下稱本案汽車）
    欲離去，丁○○隨即上前要求乙○○下車，因乙○○拒絕下車，丁○○、丙○○即共同基於傷害他人身體之犯意聯絡，徒手毆打乙○○，致乙○○受有鼻骨骨折併流鼻血、臉部鈍挫傷、胸部鈍挫
    傷等傷害。
二、案經乙○○訴由臺南市政府警察局第一分局報告臺灣臺南地方
    檢察署檢察官偵查起訴。
    理  由
壹、有罪部分：
一、本案下列所引之供述證據，檢察官、被告丁○○、丙○○（下合
    稱被告2人，單指其一，逕稱其姓名）、丁○○辯護人於本院
    依法調查上開證據之過程中，均已明瞭其內容而足以判斷有
    無刑事訴訟法第159條第1項不得為證據之情事，而於本院準
    備程序及本案言詞辯論程序就相關事證之證據能力均未聲明
    異議，本院審酌該等證據作成時之情況，並無違法取證或其
    他瑕疵，認為適於作為本案認定事實之依據，該等供述證據
    自得為本案之證據使用。其餘引用之非供述證據，均與本案
    犯罪待證事實具有證據關聯性，且無證據證明有何違法取證
    之情事，並經本院於審理期日依法踐行調查證據程序，亦得
    為本案之證據使用。
二、上開犯罪事實，業據被告2人於本院審理時坦承不諱，核與
    證人即告訴人乙○○、證人甲○○於警詢、偵查中之證述情節相
    符，並有臺南市立醫院（委託秀傳醫療社團法人經營）診斷
    證南字第00000000號診斷證明書1份（警卷第45頁）、現場
    及監視器錄影畫面照片11張（警卷第49至59頁）、臺灣士林
    地方法院108年度司執字第6392號債權憑證（警卷第61至63
    頁）、仟宸科技有限公司與丁○○簽立之債權讓與協議書（偵
    卷第91至93頁）、臺灣臺南地方檢察署檢察官勘驗筆錄（偵
    卷第109頁）、本院勘驗筆錄及勘驗畫面擷圖（本院卷第95
    至96、101至113頁）各1份、監視器錄影光碟1片（偵卷後方
    存放袋實物）在卷可佐，足認被告2人之任意性自白與事實
    相符，堪以採信。本案事證明確，被告2人上開傷害犯行，
    堪以認定，應予依法論科。
三、論罪科刑：
　㈠核被告2人所為，均係犯刑法第277條第1項之傷害罪。被告2
    人間就上開犯行有犯意聯絡及行為分擔，應論以共同正犯。
　㈡爰以行為人之責任為基礎，審酌丁○○因債權債務問題與乙○○
    存有爭執，竟未能保持理性和平處理，與丙○○共同毆打乙○○
    成傷，所為實屬不該；並考量被告2人均坦承犯行，態度尚
    可，其等雖願與乙○○洽談和解事宜，然乙○○表示不同意，迄
    未能賠償乙○○所受損害，亦未獲得乙○○原諒；參以被告2人
    之品行（參其等之臺灣高等法院被告前案紀錄表）、犯罪之
    動機、目的、手段，造成乙○○所受傷害程度；兼衡丁○○自陳
    國中畢業，分居中，與父母、2位小孩同住，小孩均未成年
    ，從事菜市場打雜，月收新臺幣3萬元，為低收入戶（本院
    卷第75、180頁）；丙○○自陳高中畢業，未婚，與父母同住
    ，在家裡幫忙（本院卷第180頁）等一切情狀，分別量處如
    主文第1、2項所示之刑，並均諭知易科罰金之折算標準，以
    資警惕。
貳、無罪部分：
一、公訴意旨另以：被告2人於上開時間、地點，共同基於毀損
    之犯意聯絡，徒手破壞乙○○所有本案汽車之擋風玻璃與車內
    後視鏡，致該等物品因玻璃碎裂而損壞。因認被告2人所為
    ，均係犯刑法第354條之毀棄損壞罪嫌等語。
二、按犯罪事實應依證據認定之，無證據不得認定犯罪事實；檢
    察官就被告犯罪事實，應負舉證責任，並指出證明之方法；
    不能證明被告犯罪者，應諭知無罪之判決，刑事訴訟法第15
    4條第2項、第161條第1項、第301條第1項分別定有明文。次
    按被害人就被害經過所為之陳述，其目的在於使被告受刑事
    訴追處罰，與被告處於絕對相反之立場，其陳述或不免渲染
    、誇大。是被害人縱立於證人地位具結而為指證、陳述，其
    供述證據之證明力仍較與被告無利害關係之一般證人之陳述
    為薄弱。從而，被害人就被害經過之陳述，除須無瑕疵可指
    ，且須就其他方面調查又與事實相符，亦即仍應調查其他補
    強證據以擔保其指證、陳述確有相當之真實性，而為通常一
    般人均不致有所懷疑者，始得採為論罪科刑之依據，非謂被
    害人已踐行人證之調查程序，即得恝置其他補強證據不論，
    逕以其指證、陳述作為有罪判決之唯一證據（最高法院 95
    年度台上字第6017號判決意旨參照）。
三、公訴意旨認為被告2人涉犯上開罪嫌，無非係以：證人乙○○
    於警詢、偵查中之證述、本案汽車遭毀損之照片為其主要論
    據。
四、訊據被告2人雖不否認有在本案汽車上與乙○○發生肢體衝突
    ，然均堅決否認有何毀損犯行，辯稱：我們沒有出手毀損本
    案汽車之擋風玻璃與車內後視鏡等語。
五、經查：
　㈠本案汽車之車內後視鏡於案發當日因玻璃碎裂而損壞乙節，
    為被告2人、丁○○辯護人於本院審理時所不爭執（本院卷第9
    8頁），核與證人乙○○於警詢之證述情節相符，並有本案汽
    車車內後視鏡照片1張在卷可稽（警卷第117頁），上開事實
    ，固堪認定。
　㈡惟查，證人乙○○於警詢證稱：對方想把我從本案汽車駕駛座
    拉下來，我堅持不下車，他們便徒手毆打我，拉扯過程中造
    成我車內後視鏡毀損，當下我有自我防衛等語（警卷第21至
    25頁）。其於偵查中證稱：當時有2人打我，我有回擊右邊
    的人，我感覺有打到其中1人等語（偵卷第78頁）。又本案
    汽車為一般自用小客車，駕駛座空間並非寬敞，本案汽車車
    內後視鏡實有可能是在被告2人毆打乙○○，或乙○○還擊過程
    中因而損壞，難認被告2人有何故意毀損車內後視鏡之行為
    。再者，證人乙○○於警詢、偵查中並未提及本案汽車擋風玻
    璃有何毀損情形，卷內亦查無關於擋風玻璃損壞之證據，起
    訴意旨認為被告2人有毀損本案汽車擋風玻璃之行為，實非
    有據。
六、綜上所述，本案依卷內證據資料，固可證明本案汽車之車內
    後視鏡已損壞，然不足以證明被告2人有故意毀損該車內後
    視鏡之行為，且無證據足認被告2人有毀損本案汽車擋風玻
    璃之行為，無從使本院形成被告2人確有起訴書所載毀損犯
    行之確信，而仍有合理之懷疑存在，既不能證明被告2人犯
    罪，依據前揭法條規定及最高法院判決意旨，應就此部分為
    被告2人無罪之諭知。
據上論斷，應依刑事訴訟法第299條第1項前段、第301條第1項前
段，判決如主文。
本案經檢察官黃彥翔提起公訴，檢察官戊○○到庭執行職務。
中　　華　　民　　國　　111 　年　　9 　　月　　16　　日
           　　　 刑事第十一庭  審判長法  官　陳淑勤
                                　　　法　官　周宛瑩
　　　　　　　　　　　　　　　　　  　法　官　張郁昇
以上正本證明與原本無異。
如不服本判決應於收受本判決後20日內向本院提出上訴書狀，並
應敘述具體理由。其未敘述上訴理由者，應於上訴期間屆滿後20
日內向本院補提理由書狀（均須按他造當事人之人數附繕本）「
切勿逕送上級法院」。 
　　　　　　　　　　　　　　　　　    書記官　陳冠盈
中　　華　　民　　國　　111 　年　　9 　　月　　16　　日
附錄本案論罪科刑法條：
中華民國刑法第277條
傷害人之身體或健康者，處5年以下有期徒刑、拘役或50萬元以
下罰金。
犯前項之罪，因而致人於死者，處無期徒刑或7年以上有期徒刑
；致重傷者，處3年以上10年以下有期徒刑。